【裁判字號】    99,抗,26
【裁判日期】    990408
【裁判案由】    本票裁定強制執行
【裁判全文】
臺灣臺南地方法院民事裁定                99年度抗字第26號
抗  告  人  乙○○
相  對  人  甲○○
上列抗告人因與相對人甲○○間本票裁定強制執行事件，對於中
華民國98年12月2日本院98年度司票字第2906號民事裁定提起抗
告，本院裁定如下：
    主  文
抗告駁回。
抗告程序費用新臺幣壹仟元由抗告人負擔。
    理  由
一、按執票人向本票發票人行使追索權時，得聲請法院裁定後強
    制執行。票據法第123條定有明文。又本票執票人依上開法
    條之規定，聲法院裁定及抗告法院之裁定，僅依非訟案件程
    序，以審查強制執行許可與否，並無確定實體上法律關係存
    否之效力，如發票人就票據債務之存否有爭執時，應由發票
    人提起確認之訴，以資解決，最高法院56年台抗字第714號
    、57年台抗字第76號著有判例及同院83年度台抗字第227號
    裁定足資參照。
二、本件相對人主張：伊執有抗告人為發票人，如原裁定所示之
    本票1紙（以下簡稱系爭本票），並免除作成拒絕證書，詎
    屆期提示未獲付款，依票據法第123條聲請裁定許可強制執
    行等情，已據提出本票1紙為證，原裁定予以准許，即無不
    合。
三、抗告意旨略以：相對人前於民國95年11月29日寄出一紙由鑫
    大汽車融資公司所發之催收單予抗告人，欲以之向抗告人催
    繳所欠汽車借款，該催收單上所載抗告人申辦汽車借款之日
    期為93年10月2日，與本院98年度司票字第2906號裁定所據
    以判斷本票之發票日（91年9月3日）不符；又抗告人於借款
    期間有陸續還款之事實，非如相對人所述完全未為清償，故
    該系爭本票金額與實際債權金額不符，為此提出抗告。並聲
    明：(一)原裁定廢棄。(二)程序費用及抗告費用均由相對人負擔
    。
四、經查：本件相對人主張伊執有抗告人為發票人之系爭本票，
    並免除作成拒絕證書，詎屆期提示未獲付款，依票據法第
    123條聲請裁定許可強制執行等情，已據提出本票1紙為證，
    而依本票之記載形式上觀察，其已具備本票有效要件，抗告
    人雖辯稱系爭本票所載發票日與抗告人實際借款日期有誤，
    且票面金額與實際債權金額不符云云，惟相對人既提出系爭
    本票，已記載發票人、發票日、票面金額等事項，則原審裁
    定予以准許，形式上審查即無不合。至於抗告人上開主張無
    論是否屬實，係對系爭本票之實體關係為抗辯。揆諸首揭說
    明，應由抗告人另行提起民事訴訟以資解決，自非本件非訟
    程序可得審究，故仍應為許可系爭本票強制執行之裁定。是
    抗告意旨指摘原裁定不當，求予廢棄，為無理由，應予駁回
    。
五、據上論結，本件抗告為無理由，依非訟事件法第46條、第21
    條第2項、第24條第1項，民事訴訟法第495條之1第1項、第
    449條第1項、第78條，裁定如主文。
中    華    民    國    99    年    4    月   8      日
                  民事第三庭  法  官    孫玉文
以上正本證明與原本無異。
如不服本裁定，僅得於收受本裁定正本送達後10日內，以適用法
規顯有錯誤為理由，向本院提出再抗告狀，（須附繕本一份及
繳納再抗告裁判費新台幣1,000元），經本院許可後始可再抗告。
中    華    民    國    99    年    4     月          日
                              書記官    蘇玟心

司法院資訊處製作；財團法人民間司法改革基金會備份。
